【裁判字號】    97,上易,1079
【裁判日期】    980122
【裁判案由】    違反毒品危害防制條例
【裁判全文】
臺灣高等法院高雄分院刑事判決        97年度上易字第1079號
上  訴  人  臺灣屏東地方法院檢察署檢察官
被      告  甲○○
上列上訴人因被告違反毒品危害防制條例案件，不服臺灣屏東地
方法院97年度易字第846 號中華民國97年11月5日第一審判決（
起訴案號：臺灣屏東地方法院檢察署97年度毒偵字第1441號），
提起上訴，本院判決如下：
     主  文
上訴駁回。
     事  實
一、甲○○前因施用毒品案件，經臺灣屏東地方法院裁定送觀察
    、勒戒後，認無繼續施用毒品之傾向，於民國92年6 月6 日
    釋放，並經臺灣屏東地方法院檢察署檢察官以92年度毒偵字
    第215 號為不起訴處分確定。又因施用毒品案件，經同署檢
    察官起訴併聲請強制戒治，經臺灣屏東地方法院裁定令入戒
    治處所施以強制戒治，至93年1 月9 日因毒品危害防制條例
    修正而停止戒治程序，起訴部分則經臺灣屏東地方法院判決
    處有期徒刑3 月確定，於93年4 月8 日縮刑期滿執行完畢。
    復因於強制戒治執行完畢釋放後5 年內再犯連續施用第二級
    毒品案件，經以臺灣屏東地方法院95年度簡字第347 號判決
    處有期徒刑6 月確定，於95年8 月15日易科罰金執行完畢。
    另因施用第二級毒品案件，經臺灣屏東地方法院判決處有期
    徒刑8 月確定，嗣經減刑為有期徒刑4 月，於96年7 月25日
    執行完畢。詎猶不知戒絕毒癮，仍基於施用第二級毒品甲基
    安非他命之犯意，於97年7 月6 日晚間8 、9 時許，在屏東
    縣林邊鄉○○村○○路5 巷42號其住處即「力捷輪胎行」之
    廁所內，以將甲基安非他命置於玻璃球內加熱燒烤後以吸管
    吸食其煙霧之方式，施用第二級毒品甲基安非他命1 次。嗣
    於97年7 月10日下午4 時55分許，為警持票搜索甲○○上開
    住處，甲○○主動交出甲基安非他命1 包（毛重0.2 公克，
    驗前淨重0.053 公克，驗餘淨重0.051 公克）扣案，並經其
    同意採尿送驗，結果呈甲基安非他命陽性反應，始悉上情。
二、案經屏東縣政府警察局枋寮分局報告臺灣屏東地方法院檢察
    署檢察官偵查起訴。
    理  由
一、上揭犯罪事實，業據被告甲○○於警詢、偵訊及原審、本院
    審理中供承不諱，而被告為警查獲後所排放之尿液經採樣送
    驗，以酵素免疫分析法檢驗及氣相層析質譜儀法確認檢驗結
    果，於甲基安非他命類呈陽性反應，有屏東縣政府警察局枋
    寮分局偵辦疑似施用毒品尿液檢體送驗代號與真實姓名對照
    表及臺灣檢驗科技股份有限公司97年7 月30日出具之濫用藥
    物尿液檢驗報告各1 紙附卷足稽（見警卷第22頁、偵卷第14
    頁），至扣案之白色晶體1 包（毛重0.2 公克，驗前淨重為
    0.053 公克，驗餘淨重則為0.051 公克），經以薄層色層分
    析法及氣體色層質譜分析法檢驗後，檢出第二級毒品甲基安
    非他命成分，亦有高雄醫學大學附設中和紀念醫院97年10月
    9 日9710-46 號檢驗報告1 紙在卷可考（見原審卷第37頁）
    ，俱徵被告前揭不利於己之自白與事實相符，其施用第二級
    毒品甲基安非他命之犯行堪予認定，應依法論科。
二、按甲基安非他命屬毒品危害防制條例第2 條第2 項第2 款規
    定之第二級毒品，核被告甲○○施用甲基安非他命之行為，
    係犯同條例第10條第2 項之施用第二級毒品罪。被告施用甲
    基安非他命前後持有第二級毒品甲基安非他命之低度行為，
    為其施用之高度行為所吸收，不另論罪。又被告有如犯罪事
    實欄所列之前科紀錄，有臺灣高等法院被告前案紀錄表1 份
    附卷可稽，其於徒刑執行完畢後5 年內，故意再犯本案有期
    徒刑以上之罪，為累犯，應依刑法第47條第1 項規定加重其
    刑。
三、原審因依毒品危害防制條例第10條第2 項之規定，並審酌被
    告曾因施用毒品案件送觀察勒戒、強制戒治及判刑確定執行
    完畢，仍不知戒絕，又觸犯本件犯行，戕害己身，顯示其定
    力不足、意志不堅、易受外界誘惑，然考慮施用毒品犯罪乃
    「病患性犯人」之特質，僅對於施用毒品之犯人科以重刑，
    並不能使其戒除毒癮；參諸世界各國之醫療經驗及醫學界之
    共識，咸認施用毒品成癮者，其心癮甚難戒除，絕難戒絕斷
    癮，致其再犯率均偏高，因此施用毒品者無法戒絕毒癮，一
    再施用，本為施用毒品者之特性，再犯施用毒品罪，量刑不
    宜過重，及被告犯後均坦承犯行之態度，併其之生活狀況、
    品行、智識程度等一切情狀，量處被告有期徒刑8 月。復敘
    明扣案之甲基安非他命1 包（毛重0.2 公克，驗前淨重0.05
    3 公克，驗餘淨重0.051 公克），應依毒品危害防制條例第
    18條第1 項前段諭知沒收銷燬；該毒品之外包裝袋1 只，因
    殘留微量毒品難以析離，爰依同規定沒收銷燬。本院認原判
    決認事用法均無違誤，量刑亦稱允當，檢察官上訴意旨以被
    告有多次施用毒品之前科紀錄，應予加重量刑始適當，指摘
    原判決量刑過輕等語，尚非可取，上訴為無理由，應予駁回
    。
據上論斷，應依刑事訴訟法第368條，判決如主文。
本案經檢察官劉玲興到庭執行職務。
中    華    民    國    98    年    1     月    22    日
                  刑事第一庭    審判長法  官  郭雅美
                                      法  官  張意聰
                                      法  官  莊崑山
以上正本證明與原本無異。
不得上訴。
中    華    民    國    98    年    1     月    22    日
                                      書記官  葉淑華
附錄本判決論罪科刑法條：
毒品危害防制條例第10條第2項
施用第二級毒品者，處 3 年以下有期徒刑。


司法院資訊處製作；財團法人民間司法改革基金會備份。
